【裁判字號】    95,訴,852
【裁判日期】    950526
【裁判案由】    毒品危害防制條例
【裁判全文】
臺灣板橋地方法院刑事判決               95年度訴字第852號
公  訴  人  臺灣板橋地方法院檢察署檢察官
被      告  甲○○
                  （現於臺灣嘉義監獄鹿草分監另案執行中）
上列被告因違反毒品危害防制條例案件，經檢察官提起公訴（九
十五年度毒偵字第一七七九號），被告於本院準備程序進行中，
就被訴犯罪事實為有罪之陳述，經本院合議庭裁定改行簡式審判
程序審理，判決如下：
    主  文
甲○○施用第一級毒品，累犯，處有期徒刑柒月。扣案之第一級
毒品海洛因壹小包（淨重零點零參公克），沒收銷燬之。
    事  實
一、甲○○前於民國九十四年間因竊盜案件，由臺灣高等法院臺
    南分院以九十四年度上訴字第七七五號刑事判決處有期徒刑
    八月確定，嗣於九十四年十二月二十八日因徒刑執行完畢出
    監。另其曾於九十三年間因施用毒品案件，經送觀察、勒戒
    後，認無繼續施用毒品之傾向而於九十三年五月二十日執行
    完畢釋放出所，並由臺灣嘉義地方法院檢察署（下稱嘉義地
    檢署）檢察官以九十三年度毒偵字第四五二號不起訴處分確
    定；再於九十四年間因連續施用第一級毒品案件，由臺灣臺
    南地方法院以九十四年度訴字第一三四五號刑事判決處有期
    徒刑七月確定（現在監執行中）。詎其仍不知悔改，猶基於
    施用第一級毒品海洛因之犯意，於九十五年一月四日上午某
    時許，在嘉義縣義竹鄉六桂村義竹二六五號住處，以香煙添
    加海洛因之方式施用海洛因一次；嗣於年月五日下午三時十
    分許，在臺北縣三重市○○路○段一三二之一號前為警查獲
    ，並扣得海洛因一小包（淨重０點０三公克），且經採集其
    尿液送驗，結果呈嗎啡之陽性反應，始查知上情。
二、案經臺北市政府警察局萬華分局報告臺灣板橋地方法院檢察
    署檢察官偵查起訴。
    理  由
一、上開事實，業據被告甲○○迭於警詢、偵訊及本院訊問時自
    白不諱，且被告於前開時間採集之尿液經送驗，結果呈嗎啡
    之陽性反應乙節，此有台灣檢驗科技股份有限公司之濫用藥
    物尿液檢驗報告、臺北市政府警察局偵辦毒品案件尿液檢體
    委驗單各乙份在卷可稽；且扣案之白粉一小包，經送鑑驗，
    其結果為：以化學呈色法及氣相層析質譜儀法檢出含第一級
    第六項毒品海洛因成分，淨重０點０三公克（空包裝重０點
    一八公克）等情，亦有臺北市政府警察局萬華分局查獲涉嫌
    毒品危害防制條例案毒品初步驗驗報告單乙紙、查獲照片二
    幀及法務部調查局九十五年三月三日調科壹字第０六００一
    一二六九號鑑定通知書乙份附卷可參。故被告之自白核與事
    實相符，應堪予採信。是本件事證已臻明確，被告犯行洵堪
    認定，應予依法論科。
二、按施用毒品經觀察、勒戒或強制戒治執行完畢釋放後，五年
    後再施用毒品，應適用毒品危害防制條例第二十條第一、二
    項之規定，同條例第二十條第三項定有明文。經查，被告前
    於九十三年間因施用毒品案件，經送觀察、勒戒後，認無繼
    續施用毒品之傾向而於九十三年五月二十日執行完畢釋放出
    所，並由嘉義地檢署檢察官以九十三年度毒偵字第四五二號
    不起訴處分確定；再於九十四年間因連續施用第一級毒品案
    件，由臺灣臺南地方法院以九十四年度訴字第一三四五號刑
    事判決處有期徒刑七月確定（現在監執行中）在案，此有臺
    灣高等法院被告前案紀錄表及上開不起訴處分、判決書各乙
    份在卷可稽，是被告於觀察、勒戒執行完畢釋放後五年內再
    施用毒品，則本件檢察官起訴被告施用第一級毒品，符合上
    開規定，合先敘明。又按海洛因依毒品危害防制條例第二條
    第二項第一款之規定，係屬第一級毒品，故核被告所為，係
    犯毒品危害防制條例第十條第一項之施用第一級毒品罪。又
    被告持有海洛因係供己施用，則其持有之低度行為，為施用
    毒品之高度行為所吸收，不另論罪。末查，被告前於九十四
    年間因竊盜案件，由臺灣高等法院臺南分院以九十四年度上
    訴字第七七五號刑事判決處有期徒刑八月確定，嗣於九十四
    年十二月二十八日因徒刑執行完畢出監在案，此有上開紀錄
    表可參，是其受有期徒刑之執行完畢後五年以內再犯本件有
    期徒刑以上之罪，為累犯，應依刑法第四十七條之規定，加
    重其刑。爰審酌被告前有多次施用毒品之犯行，仍不知悔悟
    ，故態復萌，再次施用毒品，無視於毒品對於自身健康之戕
    害及國家對於杜絕毒品犯罪之禁令，惟審酌被告犯後坦承犯
    行，態度尚佳，及施用毒品者均具有相當程度之生理成癮性
    及心理依賴性，戒除不易，且犯罪心態與一般刑事犯罪之本
    質不同，非難性較低等一切情狀，量處如主文所示之刑，以
    資懲儆。
三、扣案之海洛因一小包，業經鑑定屬實，已如前述，係毒品危
    害防制條例第二條第二項第一款之第一級毒品，屬違禁物，
    故不問屬於犯人與否，應依毒品危害防制條例第十八條第一
    項前段之規定，併予諭知沒收銷燬之。
據上論斷，應依刑事訴訟法第二百九十九條第一項前段、第二百
七十三條之一第一項，毒品危害防制條例第十條第一項、第十八
條第一項前段，刑法第十一條前段、第四十七條，判決如主文。
本案經檢察官朱學瑛到庭執行職務。
中    華    民    國    95    年    5     月    26    日
                       刑事第十四庭    法  官  饒金鳳
以上正本證明與原本無異。
如不服本判決，應於判決送達後十日內，向本院提出上訴狀。
                                       書記官  王春森
中    華    民    國    95    年    5     月    26    日
附錄本案論罪科刑之法律條文：
毒品危害防制條例第十條第一項：
施用第一級毒品者，處六月以上五年以下有期徒刑。


司法院資訊處製作；財團法人民間司法改革基金會備份。
